【裁判字號】    89,親,1
【裁判日期】    890904
【裁判案由】    確認親子關係不存在
【裁判全文】
臺灣臺南地方法院民事判決                              八十九年度親字第一號
    原        告  丙○○
    被        告  乙○○
    兼法定代理人  甲○○
右當事人間請求確認親子關係不存在事件，本院判決如左：
    主    文
確認被告乙○○（民國○○○年○月○○日生，身分證統一編號：Ｚ0000000
00號）非被告甲○○自原告受胎所生之女。
訴訟費用由被告負擔。
    事    實
甲、原告方面：
一、聲明：如主文所示。
二、陳述：
  （一）緣原告與被告甲○○原係夫妻關係，民國（下同）八十七年九月初，被告甲
        ○○向鈞院提起刑事訴訟指控原告傷害伊，經雙方以辦理分居達成和解，之
        後被告甲○○旋即行蹤不明，未再履行同居義務，嗣於八十七年十二月底，
        被告甲○○突然要求原告與其辦理離婚手續，雙方乃於八十八年一月十一日
        離婚，迄至八十八年八月三十日，被告甲○○分娩被告乙○○且辦理出生登
        記為原告之婚生女。
  （二）查被告甲○○自八十七年九月初至八十八年一月十一日從未返家履行同居，
        何能自原告受胎？故被告乙○○顯係被告甲○○於婚姻關係存續中與他人通
        姦受胎所生，與原告之親子關係應不存在，為此依民法第一千零六十三條第
        二項之規定，提起本件訴訟。
三、證據：提出戶籍謄本一件、離婚協議書影本一件為證。
乙、被告方面：
  （一）聲明：對於原告之主張沒意見。
  （二）陳述：被告乙○○確非被告甲○○與原告所生之女，而是被告甲○○與訴外
        人陳御華所生之女。
丙、本院依職權囑託行政院國軍退除役官兵輔導委員會高雄榮民總醫院鑑定被告乙○
    ○與原告之間是否存有親子血緣關係。
    理    由
一、本件原告起訴主張其與被告甲○○原係夫妻關係，被告甲○○自八十七年九月初
    起即未與原告履行同居義務，雙方並於八十八年一月十一日離婚，詎被告甲○○
    於八十八年八月三十日產下一女即被告乙○○，且為被告乙○○辦理出生登記為
    原告之婚生女，被告乙○○顯非被告甲○○自原告受胎所生之事實，業據原告提
    出戶籍謄本一件、離婚協議書影本一件為證，且為被告甲○○所不爭執，又本院
    依職權囑託行政院國軍退除役官兵輔導委員會高雄榮民總醫院鑑定被告乙○○與
    原告之間是否存有親子血緣關係，經依白血球表面抗原分析結果、血型及聚合
    ＤＮＡ分析結果，被告乙○○與原告不具有親子血緣關係，有該院八十九年六月
    一日（八九）高總行字第八九０四四三０號函及所附檢驗報告在卷可憑，足證被
    告乙○○應非被告甲○○自原告受胎所生之女，是原告之主張堪信為真實。
二、按從子女出生日回溯第一百八十一日起至第三百零二日止為受胎期間；復按妻之
    受胎，係在婚姻關係存續中者，推定其所生子女為婚生子女，前項推定，如夫妻
    之一方能證明妻非自夫受胎者，得提起否認之訴，但應於知悉子女出生之日起，
    一年內為之，民法第一千零六十二條第一項、第一千零六十三條分別定有明文。
    查原告與被告甲○○結婚後迄至八十八年一月十一日始離婚，而被告乙○○係於
    同年八月三十日出生，是被告乙○○受胎期間係在被告甲○○與原告婚姻關係存
    續中無誤，則被告乙○○依法自應推定為原告與被告甲○○之婚生子，然被告乙
    ○○確非被告甲○○自原告受胎所生，已如前述，且原告於八十八年十二月二十
    三日提起本件訴訟尚未逾一年之期間，揆諸首開規定，原告請求確認被告乙○○
    非原告與被告甲○○之婚生女，洵屬正當，應予淮許。
三、據上論結，本件原告之訴為有理由，依民事訴訟法第七十八條、第八十五條第一
    項前段，判決如主文。
中    華    民    國      八十九      年      九    月        四        日
                                  臺灣臺南地方法院民事第三庭
~B法      官  葉惠玲
右為正本係照原本作成
如對本判決上訴，須於判決送達後廿日內向本院提出上訴狀
中    華    民    國      八十九      年      九    月        四        日
~B法院書記官  李珍瑩


司法院資訊處製作；財團法人民間司法改革基金會備份。
